【裁判字號】    90,易,3202
【裁判日期】    900919
【裁判案由】    傷害
【裁判全文】
臺灣高雄地方法院刑事判決                          九十年度易字第三二二號
    公  訴  人  臺灣高雄地方法院檢察署檢察官
    被      告  乙○○
    被      告  丙○○
右列被告等因傷害案件，經檢察官提起公訴（九十年度偵字第一一一八七號），本院
判決如左：
    主  文
乙○○傷害人之身體，處拘役肆拾伍日，如易科罰金，以參佰元折算壹日。
丙○○傷害人之身體，處拘役拾伍日，如易科罰金，以參佰元折算壹日。
    事  實
一、乙○○與丙○○係鄰居關係，於民國九十年三月九日上午六時許，因丙○○將其
    使用之車牌號碼ＸＧ─九六三二號自小客車，停放在高雄市鼓山區○○○路二十
    號之一乙○○父親之住處前，致使乙○○之車輛無法出入，經乙○○以電話聯絡
    丙○○前來駛離該車，致丙○○頗有微詞，二人因而發生口角，丙○○乃出手推
    擠乙○○，乙○○旋即回推丙○○，二人分別進而基於傷害之犯意，徒手相互毆
    打，造成丙○○受有「頭部外傷、腦震盪、右上眼瞼裂傷１Ⅹ０‧２公分及１Ⅹ
    ０‧１公分、鼻樑擦傷２Ⅹ０‧５公分及牙齒挫傷」等傷害，乙○○亦受有「左
    肩扭傷」之傷害。
二、案經乙○○、丙○○訴由高雄市政府警察局鼓山分局移送台灣高雄地方法院檢察
    署檢察官偵查起訴。
    理  由
一、右揭傷害告訴人丙○○之事實，業據被告乙○○於警訊及偵、審時均供承不諱，
    核與證人即告訴人丙○○於警訊及偵、審時證述之情節大致相符，並有證人即在
    場目擊之販賣早點之謝慶良於偵查時證述屬實，且有告訴人丙○○之診斷證明書
    乙紙附卷可稽；是被告乙○○之自白核與事實相符，堪信為真實。從而，被告乙
    ○○上開傷害之犯行，事證明確，應堪認定。
二、訊據被告丙○○固坦認確有於右揭時、地，因停車糾紛而與告訴人乙○○發生口
    角爭執之事實不諱，惟矢口否認有何傷害犯行，辯稱：當時因停車問題，伊與乙
    ○○發生口角，因而引起乙○○不滿，乙○○即揮拳打中伊臉部，致使伊眼鏡落
    地，所以伊根本無法反擊，本件僅乙○○毆打伊，伊並無出手毆打乙○○，又證
    人謝慶良前後證詞並不一致，且與乙○○之指述亦相互矛盾，並不足採信，而乙
    ○○所提出受有左肩扭傷之傷害，可能因乙○○毆打伊時使力不當所造成，並非
    伊所致云云。然查：前揭傷害告訴人乙○○之事實，業據證人即告訴人乙○○於
    警訊及偵、審時證述甚詳，其證稱：於九十年三月九日上午六時許，因丙○○將
    其車輛停放在高雄市鼓山區○○○路二十號之一伊父親住處前，致使車輛無法出
    入，伊撥打車上所留電話予丙○○前來駛離該車，但丙○○前來時態度十分惡劣
    ，雙方因而發生口角，丙○○並以手推伊，伊即以手反推丙○○，丙○○即揮拳
    打伊頭部，伊被擦打到，始徒手反擊，二人因而互毆，因伊大部分遭丙○○以拳
    頭擊打中左肩，所以造成伊左肩扭傷、疼痛，而伊當時雖受有其他傷害，但並未
    前去驗傷，無法提出證明等語，並證人即場目擊之販賣早點之謝慶良於偵查時證
    陳：於九十年三月九日早上，被告等在伊店門口附近，因停車問題發生糾紛，當
    時伊聽見丙○○口氣不好說：車子停在門口是要打死人嗎？後丙○○先出手推乙
    ○○，乙○○也出手推丙○○，並即先出手毆打丙○○，後來即見二人互毆，一
    下子就結束了，後丙○○彎腰撿起眼鏡並將車開走，乙○○亦跟著回家去等語，
    證人即為告訴人乙○○診治之原祿骨科醫師楊文貴於偵查時證稱：病患乙○○確
    因左肩疼痛而前來就診，造成該扭傷之原因很多，如運動、工作等等，乙○○僅
    說會疼痛，外表並無明顯傷痕，伊開口服藥及注射為乙○○治療等語，並有原祿
    骨科醫院九十年七月十九日朝醫字第九○七一九號函及該醫院所開立告訴人乙○
    ○之診斷證明書乙紙在卷足憑。而證人謝慶良與被告丙○○間，並無何怨隙存在
    ，苟無其情，應無設詞誣陷被告丙○○之理，且證人謝慶良亦證述被告乙○○上
    開傷害之事實，並無偏袒任何一方之情事，又觀之證人謝慶良於偵查時前後二次
    之證述大致相符，並無相互不一之情形，雖證人謝慶良與被告乙○○所述，被告
    乙○○係揮打一拳或二拳以攻擊被告丙○○之細節，或有出入，然證人因觀察上
    或記憶上之因素，所述之細節或與實際發生情形稍有出入，尚不得據此即認證人
    之證詞不足採信；準此，證人謝慶良上開證詞，自堪信屬真實。又參以診斷證明
    書傷勢之記載，告訴人乙○○所述與常情無違，應為真實，有診斷證明書乙紙附
    卷可按；況當時被告等雙方既因停車糾紛，而有言語上之衝突在先等情。綜上，
    告訴人乙○○所受之上開傷害，顯係被告丙○○傷害行為所致；是被告丙○○所
    辯上情，應屬事後卸責之詞，尚難採信。綜上，被告丙○○上開傷害之犯行，事
    證明確，亦堪認定。
二、核被告乙○○及丙○○所為，均係犯刑法第二百七十七條第一項之普通傷害罪。
    爰審酌被告等之品行非劣，因被告丙○○任意停車，致影響被告乙○○出入之停
    車糾紛，事後並態度不佳，而互萌傷害之動機、傷害之手段，被告乙○○所造成
    被告丙○○之傷害程度較重，並被告等遇事不以理性溝通，反訴諸暴力相向，及
    犯後態度等一切情狀，分別量處如主文所示之刑，並均諭知易科罰金之折算標準
    ，以資懲儆。
據上論斷，應依刑事訴訟法第二百九十九條第一項前段，刑法第二百七十七條第一項
、第四十一條第一項、罰金罰鍰提高標準條例第一條前段、第二條，判決如主文。
本案經檢察官甲○○到庭執行職務。
中      華      民      國        九十    年      九    月      十九    日
                                  臺灣高雄地方法院刑事第六庭
  法  官   洪榮家
右正本證明與原本無異。
如不服本判決，應於判決送達後十日內，向本院提出上訴狀。
                                      書記官    陳寰瑛
中      華      民      國        九十    年      九    月      十九    日
附錄本案論罪科刑法條全文：
刑法第二百七十七條第一項：
  傷害人之身體或健康者，處三年以下有期徒刑、拘役或一千元以下罰金。


司法院資訊處製作；財團法人民間司法改革基金會備份。
